臺灣士林地方法院刑事判決　　　　　　　 96年度易字第492號
公　訴　人　臺灣士林地方法院檢察署檢察官
被　　　告　丙○○
上列被告因竊盜案件，經檢察官提起公訴（95年度偵字第10132
號），本院判決如下：
    主  文
丙○○攜帶兇器，毀壞安全設備竊盜，處有期徒刑壹年，減為有
期徒刑陸月，如易科罰金以新臺幣壹仟元折算壹日。
扣案之美工刀及手電筒各壹支（保管字號為臺灣士林地方法院檢
察署九十五年度保管字第三一二０號）均沒收之。
    事  實
一、丙○○意圖為自己不法之所有，於民國95年8 月11日凌晨2時
    許，在位於臺北市○○區○○路200 號之景德鎮餐廳，攜帶
    己有客觀上可供作兇器使用之美工刀1 支、非可供作兇器使
    用之手電筒1 支及非其所有內裝不詳工具之工具包，以不詳
    之工具破壞餐廳側邊以鐵片及鋁板製成供作防盜所用之金屬
    門，侵入無人居住之前開餐廳廚房內，竊取價值約新臺幣（
    下同）8000元之鋁門紗窗10片（重10公斤）及價值約30000
    元之不鏽鋼除油煙機濾油器8 片（重24公斤），得手後將之
    放置於前開餐廳側邊金屬門外，適其欲將竊得之上開物品搬
    至所騎乘之車號為BLL-070 號重型機車之際，為餐廳負責人
    乙○○及丁○○發覺而報警處理，並扣得其所有供犯罪所用
    之美工刀及手電筒各1 支（保管字號為臺灣士林地方法院檢
    察署95年度保管字第3120號）。
二、案經乙○○訴由臺北市政府警察局北投分局報請臺灣士林地
    方法院檢察署檢察官偵查起訴。
    理  由
一、按被告以外之人於審判外之言詞或書面陳述，除法律有規定
    者外，不得作為證據；又被告以外之人於審判外之陳述，雖
    不符合同法第159 條之1 至第159 條之4 之規定，但經當事
    人於審判程序同意作為證據，法院審酌該言詞陳述或書面陳
    述作成時之情況，認為適當者，亦得為證據；又當事人、代
    理人或辯護人於法院調查證據時，知有第159 條第1 項不得
    為證據之情形，而未於言詞辯論終結前聲明異議者，視為有
    前項之同意，刑事訴訟法第159 條第1 項及第159 條之5 分
    別定有明文。查本判決下列所引用之下列各項證據方法之證
    據能力，當事人於本院準備程序及審判期日中均表示無意見
    而不予爭執，且迄至言詞辯論終結前亦未再聲明異議，本院
    審酌該等言詞陳述及書面陳述作成時之情況，並無不宜作為
    證據之情事，依刑事訴訟法第159 條之5 之規定，自得作為
    證據，合先敘明。
二、訊據被告丙○○固不否認確曾於前開時地攜帶美工刀及手電
    筒而為告訴人乙○○發覺並報警處理之事實，惟矢口否認有
    何公訴意旨所稱之加重竊盜犯行，辯稱：其係於95年8 月11
    日凌晨行經景德鎮餐廳側門外，發現上開鋁門紗窗及不鏽鋼
    除油煙機濾油器，因認係餐廳之廢棄物而欲搬運出售，並非
    其所竊取云云。惟查：
（一）前揭犯罪事實，業據告訴人乙○○於警詢及偵查中指訴歷
      歷，復經證人丁○○及現場處理員警甲○○分別於偵查及
      本院審理中證述在卷，且有臺北市政府警察局北投分局永
      明派出所扣押物品目錄表及相片、現場照片、失竊物品清
      單、告訴人乙○○所立具之贓物認領保管單及96年1 月8
      日之勘驗筆錄及照片在卷可稽，並有扣案之美工刀及手電
      筒各1 支可資佐證。
（二）上開鋁門紗窗10片及不鏽鋼除油煙機濾油器8 片，原係放
      置於餐廳廚房內乙情，業經告訴人乙○○於警詢中陳明在
      卷，是被告丙○○辯稱上開物品係棄置於餐廳外之廢棄物
      ，顯不足採；而證人乙○○於95年10月23日偵查中結證稱
      ：餐廳側邊有一以鐵皮及鋁板封起並用螺絲鎖死之門，該
      門距離餐廳約50公尺，案發當日凌晨1 點左右巡邏之際，
      該門並無異狀，也未見可疑之人，嗣於2 點前往巡視即發
      現被告丙○○，並發覺該門之鋁合金已被剪破，螺絲亦被
      拆下，可供一個人進出等語，顯見查獲之際放置於餐廳外
      之鋁門紗窗及不鏽鋼除油煙機濾油器應係他人侵入餐廳內
      竊取所得之物；徵諸被告丙○○於本院96年7 月31日審理
      中供稱：「（問：你到現場時，偵查卷第82頁的門有無被
      掀開或是被剪破一個洞？）我去的時候門是密封起來的。
      」、「（問：後來被害人出現時，那個門有無被掀開？）
      因為夜晚無法注意清楚，後來是當事人帶我去看門，看到
      門，是掀開的，好像人無法進去。」等語，足認被告丙○○確曾破壞上開以鐵片及鋁板製成供作防盜所用之金屬門
      而侵入無人居住之前開餐廳廚房內行竊上開物品。
（三）又上開金屬門外於查獲之際曾發現工具包一只等事實，業
      經告訴人乙○○陳明在卷，復經證人丁○○、甲○○證述
      在卷，且為被告丙○○所不否認；而上開工具包並非該餐
      廳所有之物，亦經告訴人乙○○證述在卷，另依上開金屬
      門之破壞情形觀之，顯非以扣案之美工刀及手電筒所造成
      ，況被告丙○○於本院96年7 月31日審理中自承前開鋁門
      紗窗及不鏽鋼除油煙機濾油器於查獲之際確係以塑膠繩綑
      綁等語，徵諸證人甲○○於本院96年7 月31日審理中結證
      稱：上開工具包於查獲之際係呈打開狀，其內有起子及塑
      膠繩等物，足見該等工具包確係被告丙○○攜帶破壞前開
      金屬門所用工具之物無訛。
    綜上所述，被告丙○○前開所辯，顯不足採信。本件事證明
    確，被告丙○○之犯行洵堪認定，應予依法論科。
三、按刑法第321 條第1 項第2 款之安全設備，係指依社會通常
    觀念足認為防盜之設備而言，最高法院25年上字第4168號及
    55年臺上字第547 號著有判例可資參照，本件景德鎮餐廳側
    邊以鐵片及鋁板所作成之金屬門，依其所在位置及材質觀之
    ，足認具防盜之效用，而為安全設備。次按，刑法第321 條
    第1 項第3 款之攜帶兇器竊盜罪，係以行為人攜帶兇器竊盜
    為其加重條件，此所謂兇器，其種類並無限制，凡客觀上足
    對人之生命、身體、安全構成威脅，具有危險性之兇器均屬
    之，且祇須行竊時攜帶此種具有危險性之兇器為已足，並不
    以攜帶之初有行兇之意圖為必要（最高法院79年臺上字第52
    53號判例可資參照），查被告丙○○所攜帶之美工刀，係屬
    金屬材質，此有卷附之照片可稽，於客觀上自足以對人之生
    命、身體、安全構成威脅，而為兇器之一種。核被告丙○○
    上開所為，係犯刑法第321 條第1 項第2 款、第3 款之攜帶
    兇器毀壞安全設備竊盜罪。爰審酌被告丙○○其正值壯年，
    竟以上開方式攜帶兇器破壞安全設備而竊取他人財物，嚴重
    破壞社會秩序及他人財產安全，所竊得之財物雖已全數發還
    被害人，然其於犯後猶狡詞卸責，及其品行、犯罪動機、目
    的、手段、行為次數、生活狀況、智識程度、犯罪所得之利
    益及所生之損害等一切情狀，量處如主文第一項所示之刑。
    又被告丙○○所為本件之加重竊盜犯行，其所犯係最重本刑
    為五年以下有期徒刑以下之刑之罪，犯罪時間係在96年4 月
    24 日 以前，且宣告刑未逾有期徒刑一年六月，爰依中華民
    國96 年 罪犯減刑條例第2 條第1 項第3 款及第3 條第1 項
    第15款之規定，減其刑期二分之一，而諭知如主文第一項所
    示之減得之刑，並依同條例第9 條之規定諭知易科罰金之折
    算標準。
四、扣案之美工刀及手電筒各1 支，均係被告丙○○為警查獲時
    所攜帶之物，且為其所有，業經被告丙○○供明在卷，足見
    上開物品應為被告丙○○所有供行竊所用之物，爰依刑法第
    38 條 第1 項第2 款之規定宣告沒收之；至未扣案之工具包
    內各項物品，雖係供行竊所用之物，然依卷內現存證據，尚
    無從認定為被告丙○○所有之物，爰不另為沒收之諭知。
據上論斷，應依刑事訴訟法第299 條第1 項前段，刑法第321 條
第1 項第2 款、第3 款、第41條第1 項、第38條第1 項第2 款，
中華民國96年罪犯減刑條例第2 條第1 項第3 款、第7 條、第9
條，判決如主文。
本案經檢察官林在培到庭執行職務。
中　　華　　民　　國　　96　　年　　8 　　月　　17　　日
　　　　　　　　　刑事第六庭審判長法  官  李育仁
                                  法  官  許辰舟
                                  法  官  黃雅君
以上正本證明與原本無異。
如不服本判決，應於判決送達後10日內，向本院提出上訴狀。
                                  書記官  彭莉婷
中　　華　　民　　國　　96　　年　　8 　　月　　22　　日
附錄本案論罪科刑法條之依據：
刑法第321條第1項第2款、第3款
（加重竊盜罪）
犯竊盜罪而有左列情形之一者，處 6 月以上、 5 年以下有期徒
刑：
一  於夜間侵入住宅或有人居住之建築物、船艦或隱匿其內而犯
    之者。
二  毀越門扇、牆垣或其他安全設備而犯之者。
三  攜帶兇器而犯之者。
四  結夥三人以上而犯之者。
五  乘火災、水災或其他災害之際而犯之者。
六  在車站或埠頭而犯之者。
